【裁判字號】    90,交上易,248
【裁判日期】    900815
【裁判案由】    過失傷害
【裁判全文】
臺灣高等法院刑事判決                            九十年度交上易字第二四八號
    上  訴  人  臺灣新竹地方法院檢察署檢察官
    被      告  乙○○
右列上訴人因被告過失傷害案件，不服臺灣板橋地方法院八十九年度交易字第一三五
號，中華民國九十年五月二十五日第一審判決（起訴案號：臺灣板橋地方法院檢察署
八十九年度偵字第一六五五號），提起上訴，本院判決如左：
    主    文
上訴駁回。
    事    實
一、乙○○於民國（下同）八十八年九月三十日上午九時三十分許，駕駛車號ＬＯ—
    九二四五號自小客車，沿新竹市○○路由南往北方向行駛，行經經國路與民主路
    口時，本應注意行經市區時速不得超過四十公里，且行經無號誌之交叉路口應減
    速慢行，作隨時停車之準備，而依當時情形又無不能注意之情事，竟疏於注意，
    未減速慢行而貿然以五十五公里之時速行駛，適有甲○○騎乘車號ＢＸＫ—一０
    九號重型機車由東往西方向行駛，甲○○亦疏於注意而不當停車於中央分隔島路
    口欲待穿越馬路，乙○○因此撞擊甲○○之機車左後方，致甲○○人車倒地，並
    受有左側踝關節粉碎性骨折併內外踝骨折之傷害。
二、案經甲○○訴請臺灣新地方法院檢察署檢察官偵查起訴。
    理    由
一、訊據被告乙○○對於前揭時地駕駛車號ＬＯ—九二四五號自小客車，行經新竹市
    ○○路與民主路口時，疏於注意，未減速慢行而貿然以五十五公里之時速行駛，
    因此撞擊告訴人甲○○ＢＸＫ—一０九號機車左後方，致告訴人人車倒地受傷之
    事實坦承不諱，且查：
(一)、被告所承經核與告訴人指訴相符，此外，復有告訴人之診斷證明書一紙、機車受
    損照片四張及道路交通事故調查報告表一份附卷足佐（偵卷第五至七頁、第二三
    頁）。
(二)、按行車速度，依標誌之規定，無標誌者，在市區道路，時速不得超過四十公里，
    另行經無號誌之交岔路口應減速慢行，作隨時停車之準備，道路交通安全規則第
    九十三條第一項第一款、第四款分別定有明文，而依當時天候晴、路面乾燥、無
    缺陷、無障礙物等情形，被告並無不能注意之情事，竟疏於注意，未減速慢行而
    貿然以五十五公里之時速行駛，與告訴人發生撞擊，被告顯有過失，是本件被告
    之過失與告訴人之傷害有相當因果關係。另按汽車臨時停車時，應依左列規定：
    一、橋樑、隧道、圓環、障礙物對面、鐵路平交道、人行道、行人穿越道、快車
    道等處，不得臨時停車。二、交岔路口、公共汽車招呼站一○公尺內，消防栓、
    消防車出入口五公尺內不得臨時停車。三、設有禁止臨時停車標誌、標線處所不
    得臨時停車。四、臨時停車時應依車輛順行方向緊靠道路右側。但單行道應緊靠
    路邊停車。五、道路交通標誌前不得臨時停車。道路交通安全規則第一百一十一
    條定有明文。而告訴人於偵查中陳明將機車停車於中央分隔島路口欲待穿越馬路
    ，依前開規定，其臨時停車亦有違失。
(三)、八十八年九月三十日上午九時三十分許，新竹市○○路與民主路之交叉路口因停
    電無號誌動作，有告訴人所提資料在卷（偵卷第十五頁、四一頁），而承辦警員
    溫金樹雖於道路交通事故報告表勾選號誌正常（偵查卷第二三頁、原審卷第十八
    頁），但其業向檢察官陳明既載可能有誤（偵查卷第四二頁），又本件經送臺灣
    省竹苗區車輛行車事故鑑定委員會鑑定亦考量該交岔路口停電無號誌動作而認定
    乙○○駕駛自小客車未注意車前狀況為肇事主因，甲○○駕駛重機車待穿越馬路
    時停車不當為肇事次因，此有臺灣省竹苗區車輛行車事故鑑定委員會竹鑑字第八
    九０二五三號函（偵卷第十九至二一頁）可稽。是告訴人甲○○之傷害與被告過
    失行為顯有相當因果關係。
(四)、綜上，本件事證明確，被告過失傷害犯行堪予認定，應依法論科。
二、核被告乙○○所為係犯刑法第二百八十四條第一項前段之過失傷害罪。原審認被
    告罪證明確，並適用刑法第二百八十四條第一項前段、第四十一條第一項前段，
    罰金罰鍰提高標準條例第一條前段、第二條之規定，審酌被告素行尚可，坦承犯
    行，態度尚佳，惟案發迄今已有年餘仍未賠償告訴人分文，另告訴人待穿越馬路
    時停車不當亦與有過失，有前揭臺灣省竹苗區車輛行車事故鑑定委員會竹鑑字第
    八九０二五三號函足憑等一切情狀，量處拘役伍拾玖日，並諭知如易科罰金，以
    參佰元折算壹日。經核原判決認事用法並無不合，量刑之諭知亦屬妥適，檢察官
    循告訴人之請以：「被告於告訴人住院期間未探視，並更換電話號碼，偽稱號誌
    正常讓檢警做不實記載，原判決量刑過輕」等語提起上訴，因原審判決已詳載審
    酌被告犯後態度與告訴人亦有疏失，且查量刑輕重，係屬事實審法院得依職權自
    由裁量之事項，苟已斟酌刑法第五十七條各款所列情狀而未逾越法定刑度，不得
    遽指為違法（最高法院七十二年度台上字第六六九六號判例參照），經核原審判
    決詳載斟酌前開量刑事項，並無不當，至被告更換電話號碼與本案無關，另被告
    坦承超速行駛，且號誌停電部分檢察官業已查明（偵卷第四二頁），是告訴人所
    陳顯屬無據，其執此上訴指摘原判決不當為無理由，應予駁回。
三、據上論斷，應依刑事訴訟法第三百六十八條，判決如主文。
本案經檢察官王安明到庭執行職務。
中      華      民      國      九十      年      八      月    十五    日
                              臺灣高等法院刑事第七庭
                                  審判長法  官  吳  啟  民
                                        法  官  林  瑞  斌
                                        法  官  施  俊  堯
右正本證明與原本無異。
不得上訴。
                                        書記官  顏  志  豪
中      華      民      國      九十      年      八      月    十五    日
附錄本案論罪科刑法條全文：
刑法第二百八十四條第一項
因過失傷害人者，處六月以下有期徒刑、拘役或五百元以下罰金，致重傷者，處一年
以下有期徒刑、拘役或五百元以下罰金。


司法院資訊處製作；財團法人民間司法改革基金會備份。
